【裁判字號】    99,易,164
【裁判日期】    990621
【裁判案由】    竊盜
【裁判全文】
臺灣花蓮地方法院刑事判決               99年度易字第164號
公  訴  人  臺灣花蓮地方法院檢察署檢察官
被      告  甲○○
上列被告因竊盜案件，經檢察官提起公訴（99年度偵字第1569號）
，本院判決如下：
    主  文
甲○○竊盜，累犯，處有期徒刑拾月。
    事  實
一、甲○○前因妨害自由案件，經臺灣南投地方法院判決有期徒
    刑6月，減為有期徒刑3月確定，甫於民國97年5月29 日易科
    罰金執行完畢。詎仍不知悔改，於98年11月20日下午，駕駛
    車牌號碼1670-YL 號自用小客車搭載許美玲至宜蘭縣蘇澳鎮
    ○○路105巷18號「紫竹宮」，於同日16 時許，獨自一人在
    上址2樓，因見供奉之神像掛有金牌3面，竟意圖為自己不法
    所有，趁無人在側之際，徒手竊取上開金牌3 面。嗣經乙○
    ○嗣後打掃時發現金牌不見而報警處理，經警方調閱監視錄
    影器畫面循線查悉上情。
二、案經宜蘭縣政府警察局蘇澳分局報告臺灣宜蘭地方法院檢察
    署陳轉臺灣高等法院檢察署核轉臺灣花蓮地方法院檢察署檢
    察官偵查起訴。
    理  由
一、證據能力部分：
（一）證人許美玲與乙○○於警詢之陳述，經檢察官、被告於本
      院審理時同意將該等證據資料列為證據調查，本院審酌上
      開證據資料作成時之情況，並無強暴、脅迫、利誘、詐欺
      或其他不正方法等不適當之情形，爰依刑事訴訟法第 159
      條之5第1項規定，認均具有證據能力。
（二）證人許美玲、乙○○及謝宜樺於偵查中之指證，均已於供
      前具結，且檢察官訊問程序，並無違背程序規定，以該供
      述作成之客觀條件及環境，並無顯不可信之情況，爰依刑
      事訴訟法第159條之1第2項規定，認有證據能力。
（三）至於其餘本院認定犯罪事實依據之各項證據之證據能力，
      本件被告於言詞辯論終結前，均未聲明異議，該等證據已
      經本院於審理時逐一提示予被告表示意見，本院審酌該等
      證據之取得過程並無瑕疵，與本案待證事實間復具有相當
      之關聯性，以之為本案證據並無不當，自得採為本件認定
      事實之基礎，併此敘明。
二、訊據被告甲○○固坦承有於上揭時間，獨自一人走進紫竹宮
    之二樓大廳神像前面之事實，惟矢口否認有何竊盜犯行，辯
    稱：紫竹宮二樓之監視器錄影畫面中之男子，並非伊本人云
    云。惟查：
（一）系爭紫竹宮二樓之監視器錄影光碟，經本院審理時當庭勘
      驗結果：有一男子自屋外走入紫竹宮之二樓，該名男子留
      小平頭，身穿夾克，身材壯碩，夾克之右胸口有淺色之圖
      樣標示，該名男子拿取物品後，將該物品放入夾克內層之
      口袋內，步出該紫竹宮之門外等情，有勘驗筆錄在卷可按
      （本院卷第52頁），經比對錄影光碟內容與附於警卷第18
      頁之監視器錄影翻拍照片，可見錄影光碟中之男子，與翻
      拍照片中之男子，均為留小平頭之髮型，身穿深色夾克，
      夾克右前胸口處均有淺色之圖樣標示等情，而被告亦坦承
      翻拍照片中之男子為其本人等語（本院卷37頁），且證人
      許美玲於警詢及偵查中均證稱：錄影光碟中之男子，確實
      為被告本人無誤等情（警卷第10頁、偵卷第6 頁），衡諸
      被告於本院審理時自承其與證人許美玲當時為男女朋友，
      感情不錯等情（本院卷第56頁），可見證人許美玲應無誣
      陷被告之可能，故證人許美玲上開之證詞應堪採信，足見
      上開錄影光碟中之男子應為被告無誤。
（二）次查，上開錄影光碟中之男子既為被告無誤，則觀之監視
      器錄影光碟勘驗內容與卷附翻拍照片（警卷第22-24 頁）
      ，可見被告並無任何參拜動作，反而係直接靠近神像處，
      待轉身離開時，有將某物品放入其夾克之內層口袋等情，
      足證被告確有竊取財物之行為，並佐以證人即紫竹宮師姐
      謝宜樺於偵查中證述：當天該時段無其他人到廟裡拜拜等
      語明確（偵卷第6-7 頁），可見本件系爭金牌確實遭被告
      所竊取之事實，堪以認定。
（三）綜上所述，被告上開所辯，顯係卸責之詞，並無足採。本
      件事證明確，應依法論科。
三、核被告所為，係犯刑法第320條第1項之竊盜罪。查被告前因
    妨害自由案件，經臺灣南投地方法院判決有期徒刑6 月，經
    減刑為3月後，甫於97年5月29日易科罰金執行完畢，有臺灣
    高等法院被告前案紀錄表1 份在卷可憑，被告前受有期徒刑
    執行完畢後，5 年以內故意再犯本件有期徒刑以上之罪，為
    累犯，應依刑法第47條第1 項規定加重其刑。爰審酌被告為
    高職肄業智識程度之人，且正值壯年，具有相當之工作能力
    ，不思正當手段取得財物，竟而為本件竊盜犯行，實屬不該
    ，應受相當之非難，並兼衡所竊取之財物價值非微，被害人
    受損之程度，犯後否認犯行之態度等一切情狀，量處如主文
    所示之刑，公訴人雖具體求刑有期徒刑1 年，惟本院認以量
    處如主文所示之刑為適當，公訴人之求刑，核屬過重，併此
    敘明。
據上論斷，應依刑事訴訟法第299條第1項前段，刑法第320條第1
項、第47條第1項，刑法施行法第1條之1，判決如主文。
本案經檢察官黃蘭雅到庭執行職務
中    華    民    國    99    年    6     月    21    日
                  刑事第四庭    法  官  魏俊明
以上正本證明與原本無異。
如不服本判決應於收受送達後10日內向本院提出上訴書狀，並應
敘述具體理由。其未敘述上訴理由者，應於上訴期間屆滿後20日
內向本院補提理由書(均須按他造當事人之人數附繕本)「切勿逕
送上級法院」。告訴人或被害人如對於本判決不服者，應具備理
由請求檢察官上訴，其上訴期間之計算係以檢察官收受判決正本
之日期為準。
中    華    民    國    99    年    6     月    22    日
                                書記官
附錄本案所犯法條全文
中華民國刑法第320條第1項（普通竊盜罪）
意圖為自己或第三人不法之所有，而竊取他人之動產者，為竊盜
罪，處 5 年以下有期徒刑、拘役或 5 百元以下罰金。

司法院資訊處製作；財團法人民間司法改革基金會備份。
